臺灣新竹地方法院刑事判決
                                      111年度訴字第533號
公  訴  人  臺灣新竹地方檢察署檢察官
被      告  邱丞逸



上列被告因違反森林法案件，經檢察官提起公訴（111年度偵字
第4610號），本院依簡式審判程序判決如下：
    主  文
邱丞逸犯森林法第五十二條第三項、第一項第四款、第六款之結
夥二人以上使用車輛搬運贓物竊取森林主產物貴重木罪，累犯，
處有期徒刑壹年貳月，併科罰金新臺幣壹佰柒拾肆萬參仟玖佰參
拾元，罰金如易服勞役，以罰金總額與壹年之日數比例折算。
    事實及理由
一、本件犯罪事實及證據，除犯罪事實欄一、第8行應更正「…經
    臺灣高等法院以111年度上訴字第94號…」；證據並所犯法條
    欄應補充「被告邱丞逸於本院審理時之自白」，並刪除「證
    人謝文杰於審理中之證述」，且更正「臺灣高等法院111年
    度上訴字第94號刑事判決書」外，餘均引用檢察官起訴書之
    記載（如附件）。
二、論罪科刑
（一）按行為後法律有變更者，適用行為時之法律。但行為後之
      法律有利於行為人者，適用最有利於行為人之法律，刑法
      第2條第1項定有明文。查被告行為後，森林法第52條之規
      定，業於110年5月5日修正公布，並於110年5月7日起施行
      ，經比較新舊法之結果，以修正前森林法第52條之規定較
      有利於被告。是核被告邱丞逸所為，係犯修正前森林法第
      52條第3項、第1項第4款、第6款之結夥二人以上使用車輛
      搬運贓物竊取森林主產物貴重木罪。
（二）被告與共犯蘇文隆、真實姓名年籍不詳、綽號「薯條」、
      「蕃薯」之成年人，就上開犯行，有犯意聯絡及行為分擔
      ，應依刑法第28條之規定，論以共同正犯。
（三）加重事由：
　　⒈被告所竊取之森林主產物為貴重木，應依修正前森林法第5
      2條第3項之規定，加重其刑。
　　⒉被告前於107年間，因毒品案件，經臺灣臺北地方法院以10
      7年度審簡字第2269號判決判處有期徒刑6月確定，並於10
      8年2月22日執行完畢等情，有臺灣高等法院被告前案紀錄
      表1份在卷可稽，其於前案執行完畢後5年內故意再犯本案
      有期徒刑以上之罪，為累犯，經審酌其情節暨罪刑相當原
      則，應依刑法第47條第1項之規定，遞加重其刑。   
（四）爰審酌被告身強體健，不知勉力謀事，依循正途以獲取一
      己所需財物，且未能恪遵法令，竊取、搬運森林主產物貴
      重木，對於森林保育與國家財產已造成損害，惟念其犯後
      於本院審理時終能坦承犯行，態度尚可，且上開贓物業已
      返還被害人，有贓物認領保管單可據，兼衡被告就本案犯
      行之分工角色、支配程度，暨其犯罪之動機、目的、手段
      、竊取森林主產物之種類、數量、價值、生活狀況、智識
      程度為國中畢業等一切情狀，量處如主文所示之刑。又修
      正前森林法第52條第3項、第1項所載併科贓額10倍以上20
      倍以下罰金，其贓額之計算，以原木山價為準，有最高法
      院47年台上字第1095號判例可資參照，本件肖楠木材8塊
      之山價為新臺幣（下同）174,393元，有森林主副產物被
      害價格查定書1份在卷可證，本院審酌被告上述犯案情節
      ，認應予併科罰金1,743,930元，並諭知易服勞役之折算
      標準，以資懲儆。　　　
據上論斷，應依刑事訴訟法第273條之1第1項、第299條第1項前
段、第310條之2、第454條第2項，判決如主文。
本案經檢察官陳子維提起公訴，檢察官邱宇謙到庭執行職務。
中　　華　　民　　國　　111 　年　　10　　月　　19　　日
                  刑事第七庭  法　官  王子謙
以上正本證明與原本無異。
如不服本判決應於收受本判決後20日內向本院提出上訴書狀，上
訴書狀應敘述具體理由。上訴書狀未敘述上訴理由者，應於上訴
期間屆滿後20日內補提理由書狀於本院（均須按他造當事人之人
數附繕本）「切勿逕送上級法院」。
中　　華　　民　　國　　111 　年　　10　　月　　19　　日
                              書記官  廖宜君 
附錄本案論罪科刑法條全文：
修正前森林法第52條
犯第五十條第一項之罪而有下列情形之一者，處一年以上七年以
下有期徒刑，併科贓額五倍以上十倍以下罰金：
一、於保安林犯之。
二、依機關之委託或其他契約，有保護森林義務之人犯之。
三、於行使林產物採取權時犯之。
四、結夥二人以上或僱使他人犯之。
五、以贓物為原料，製造木炭、松節油、其他物品或培植菇類。
六、為搬運贓物，使用牲口、船舶、車輛，或有搬運造材之設備
    。
七、掘採、毀壞、燒燬或隱蔽根株，以圖罪跡之湮滅。
八、以贓物燃料，使用於礦物之採取，精製石灰、磚、瓦或其他
    物品之製造。
前項未遂犯罰之。
第一項森林主產物為貴重木者，加重其刑至二分之一，併科贓額
十倍以上二十倍以下罰金。
前項貴重木之樹種，指具高經濟或生態價值，並經中央主管機關
公告之樹種。
犯本條之罪者，其供犯罪所用、犯罪預備之物或犯罪所生之物，
不問屬於犯罪行為人與否，沒收之。
第五十條及本條所列刑事案件之被告或犯罪嫌疑人，於偵查中供
述與該案案情有重要關係之待證事項或其他正犯或共犯之犯罪事
證，因而使檢察官得以追訴該案之其他正犯或共犯者，以經檢察
官事先同意者為限，就其因供述所涉之犯罪，減輕或免除其刑。
臺灣新竹地方檢察署檢察官起訴書
                                     111年度偵字第4610號
　　被　　　告　邱丞逸　男　40歲（民國00年0月00日生）
　　　　　　　　　　　　住○○市○○區○○路0段000號15樓
　　　　　　　　　　　　　之5
　　　　　　　　　　　　國民身分證統一編號：Z000000000號
上列被告因違反森林法案件，業經偵查終結，認應提起公訴，茲
將犯罪事實及證據並所犯法條分敘如下：
　　　　犯罪事實
一、邱丞逸明知新竹縣○○鄉○○段00地號土地，係中華民國所有由
    行政院農業委員會林務局新竹林區管理處（下稱新竹林管處
    ）所管理，並編定為竹東事業區第140號林班地（非保安林
    ），其上生立之竹木均屬國有林地之主產物，竟意圖為自己
    不法所有，於民國109年9月18日晚間10時許，夥同蘇文隆（
    涉案部分，前經本署檢察官提起公訴，且為臺灣新竹地方法
    院【下稱新竹地院】以110年度訴字第78號判決判處有期徒
    刑1年2月，經臺灣高等法院以111年度訴字第94號撤銷改判
    有期徒刑1年1月）及另2名真實姓名年籍不詳之成年男子（
    綽號分別為「薯條」、「蕃薯」，下稱「薯條」、「蕃薯」
    ），基於竊取森林主產物之犯意聯絡，由「薯條」、「蕃薯
    」分別騎兩台機車各搭載邱丞逸及蘇文隆等2人，前往上揭
    林地之水田林道附近（TWD 座標X ：277312，Y ：0000000
    ） ，且於抵達後，將各該機車停放在該處，一起徒步至上
    揭林地，並待某員以鏈鋸鋸切上揭林地肖楠木後，蘇文隆旋
    與邱丞逸、「薯條」、「蕃薯」等共同搬運肖楠樹材8塊至
    上揭機車停放處，「薯條」、「蕃薯」另以上揭機車將該肖
    楠樹材載運至新竹縣尖石鄉新樂村竹58線5.1公里附近岔路
    藏匿堆置而得手。迄於翌日上午6時30分許，員警據報前往
    上揭路口處埋伏，見邱丞逸、蘇文隆及「薯條」共乘上揭機
    車1台返回上揭路段，旋即上前攔查，邱丞逸及「薯條」見
    事跡敗露，為免遭逮捕，乃分別騎乘機車、跳下邊坡而逃離
    現場，蘇文隆未及逃逸，為警當場逮捕，員警並於上揭路口
    處，扣得肖楠樹材8塊（總重154公斤，業已發還新竹林管處
    ）、頭燈1臺、無線電1臺及鏈鋸1把等物（均扣押於蘇文隆
    所涉上揭案件）；其後新竹地院於上揭案件審理過程中，據
    蘇文隆供述，得悉邱丞逸亦有涉案，乃函送本署告發。
二、案經新竹地院告發偵辦。
　　　　證據並所犯法條
一、證據清單及待證事實：
編號 證據名稱 待證事實 1 被告邱丞逸於偵訊、審理中不利於己之供述。 證明被告邱丞逸於案發期間，與另案被告蘇文隆及「薯條」、「蕃薯」等人，一起前往上揭林地，且「薯條」、「蕃薯」確欲竊取該林地內之已鋸切完畢肖楠樹材，其後被告邱丞逸與另案被告蘇文隆、「薯條」等共乘1輛機車下山，迄行經上揭路段，遇員警上前攔查，被告邱丞逸與「薯條」旋分別以前述方式逃離現場，另案被告蘇文隆未及逃離，為員警當場逮捕之事實。 2 被告蘇文隆於警詢、偵訊、審理中不利於己之供述。 證明另案被告蘇文隆於案發期間，以前述方式，與被告邱丞逸及「薯條」、「蕃薯」等人，一起前往上揭林地，且協助搬運肖楠樹材至上揭機車停放處，供「薯條」、「蕃薯」騎乘機車載運至上揭路口堆置，其後為警當場查獲扣案之事實。 3 林務局新竹林區管理處竹東工作站人員即證人余正展於警詢、審理中、證人謝文杰於審理中之證述。 證明上揭林地於案發期間，失竊上揭肖楠樹材之事實。 4 員警職務報告、會勘紀錄、自願同意受搜索證明書、保七總隊第五大隊新竹分隊搜索、扣押筆錄、扣押物品目錄表、扣押物品收據、贓物認領保管單、查獲現場及扣案物品照片、林務局新竹林區管理處109年11月16日竹政字第1092213168號函及其檢附之森林被害告訴書、森林主副產物被害價格查定書、林產物價金查定書、林產處分生產費用查定明細表、上揭林地土地建物查詢資料、被害林木判別報告書、竹東工作站贓物保管明細表、衛星照片圖、新竹地院110年度訴字第78號刑事判決書、臺灣高等法院以111年度訴字第94號刑事判決書。 證明全部犯罪事實。 
二、核被告邱丞逸所為，係犯修正前森林法第52條第3項、第1項
    第4款、第6款之加重竊取森林主產物貴重木罪嫌。被告邱丞
    逸所為上揭犯行，其與另案被告蘇文隆及「薯條」、「蕃薯
    」等人間，有犯意聯絡及行為分擔，請依共同正犯論處。另
    依行政院農業委員會104年7月10日農林務字第1041741162號
    公告，台灣肖楠屬森林法第52條第4項規定所指定之「貴重
    木」；本件被告涉嫌竊盜上揭肖楠樹材，請依森林法第52條
    第3項規定加重其刑並併科罰金。
三、依刑事訴訟法第251條第1項提起公訴。
　　此　致
臺灣新竹地方法院
中　　華　　民　　國　 111　　年　　5 　　月　　24　　日
　　　　　　　　　　　　　    檢  察  官  陳  子  維
本件證明與原本無異　　　　　　　　　　　　
中　　華　　民　　國　 111　　年　　6 　　月　　10　　日
                              書  記  官  林  以  淇 
附錄本案所犯法條全文
修正前森林法第52條
犯第 50 條第 1 項之罪而有下列情形之一者，處 1 年以上 7
年以下有期徒刑，併科贓額五倍以上十倍以下罰金：
一、於保安林犯之。
二、依機關之委託或其他契約，有保護森林義務之人犯之。
三、於行使林產物採取權時犯之。
四、結夥二人以上或僱使他人犯之。
五、以贓物為原料，製造木炭、松節油、其他物品或培植菇類。
六、為搬運贓物，使用牲口、船舶、車輛，或有搬運造材之設備
    。
七、掘採、毀壞、燒燬或隱蔽根株，以圖罪跡之湮滅。
八、以贓物燃料，使用於礦物之採取，精製石灰、磚、瓦或其他
    物品之製造。
前項未遂犯罰之。
第 1 項森林主產物為貴重木者，加重其刑至二分之一，併科贓
額十倍以上二十倍以下罰金。
前項貴重木之樹種，指具高經濟或生態價值，並經中央主管機關
公告之樹種。
犯本條之罪者，其供犯罪所用、犯罪預備之物或犯罪所生之物，
不問屬於犯罪行為人與否，沒收之。
第 50 條及本條所列刑事案件之被告或犯罪嫌疑人，於偵查中供
述與該案案情有重要關係之待證事項或其他正犯或共犯之犯罪事
證，因而使檢察官得以追訴該案之其他正犯或共犯者，以經檢察
官事先同意者為限，就其因供述所涉之犯罪，減輕或免除其刑。